【裁判字號】    89,自,105
【裁判日期】    900423
【裁判案由】    詐欺
【裁判全文】
臺灣彰化地方法院刑事判決                          八十九年度自字第一五號
    自  訴  人  乙○○○有限公司  設彰化市○○路○段九八八號
    代  表  人  甲○○
    被      告  丙○○
右列被告因詐欺案件，經自訴人提起自訴，本院判決如左：
    主  文
丙○○無罪。
    理  由
一、自訴意旨略以：被告丙○○明知無經濟能力支付貨款，竟意圖為自己不法之所有
    ，於民國（下同）八十七年七月二十三日至自訴人公司，向自訴人訂購通信器材
    即行動電話配備數組，於當日藉詞未帶足現金，要求先出貨，並簽立交付發票日
    八十七年七月二十三日，到期日八十七年七月三十一日，面額新台幣（下同）二
    萬元之本票一紙，保證於近日內給付，使自訴人不疑，陸續出貨交付。詎屆期貨
    款不獲支付，被告經多次催討亦避不見面，自訴人始知受騙，因認被告涉犯刑法
    第三百三十九條第二項詐欺取財罪嫌。
二、按犯罪事實應依證據認定之，無證據不得推定其犯罪事實；又不能證明被告犯罪
    者，應諭知無罪之判決，刑事訴訟法第一百五十四條、第三百零一條第一項分別
    定有明文。訊據被告坦承前開購物並簽發交付本票之事實，惟否認有詐欺犯行，
    辯稱，伊當時係學生，與同學一起買，店員因與伊較熟，要求伊簽本票保證，說
    錢繳清就把本票撕掉，而伊應該負擔的部分已繳清。又伊父母離婚，與父親少聯
    絡，之後因聯考不順利即去服兵役，不曉得同學應負擔的錢沒繳，也不知自訴人
    在追索這筆錢，現在知悉，就已先清償債務，與自訴人達成和解了等語。經查，
    被告與同學曾到自訴人店內買過四次商品，每次都是一大群人來買，好像其他人
    把錢交給被告，由被告統一繳錢；又（事後自訴人得知）被告去當兵後，自訴人
    去找被告父親，被告父親也沒把這事告訴被告等情，亦據自訴人代表人甲○○陳
    稱明確，足認被告所辯並非無稽。益以被告之父、母離異，被告之父於八十二年
    間另婚，亦有戶籍謄本在卷可，足徵被告所言非避債，而係不知自訴人追索才
    沒有解決本票債務一節可加採信。綜上，復有被告與自訴人簽立之和解書一紙附
    卷可憑，是被告於向自訴人購買商品時，容無施用詐術之行為及詐欺之故意至明
    ，本件應只係一般民事債務糾紛，被告犯罪不能證明，依首揭意旨，自應諭知被
    告無罪之判決。
據上論斷，應依刑事訴訟法第三百四十三條、第三百零一條第一項，判決如主文。
中      華      民      國      九十      年      四      月    二十三  日
                                臺灣彰化地方法院刑事第三庭
                                  法      官    洪  榮  謙
右正本證明與原本無異。
如不服本判決，應於判決送達後十日內向本院提出上訴狀（須附繕本）。
告訴人或被害人對於判決如有不服具備理由請求檢察官上訴者，其上訴期間之計算係
以檢察官收受判決正本之日期為準。
                                  法院書記官    張  木  松
中      華      民      國      九十      年      四      月    二十四  日


司法院資訊處製作；財團法人民間司法改革基金會備份。
